【裁判字號】    99,消債更,26
【裁判日期】    990527
【裁判案由】    更生事件
【裁判全文】
臺灣新竹地方法院民事裁定            99年度消債更字第26號
聲  請  人  甲○○
上列當事人聲請消費者債務清理事件，本院裁定如下：
    主  文
聲請人應於本裁定送達後十日內，補正如附件所示事項。
    理  由
一、按聲請更生或清算不合程式或不備其他要件者，法院應以裁
    定駁回之，但其情形可以補正者，法院應定期間先命補正，
    消費者債務清理條例第8 條定有明文。又按聲請更生或清算
    ，徵收聲請費新台幣1,000 元，郵務送達費及法院人員之差
    旅費不另徵收。但所需費用超過應徵收之聲請費者，其超過
    部份，依實支數計算徵收之。前項所需費用及進行更生或清
    算程序之必要費用，法院得酌定相當金額，定期命聲請人預
    納之，逾期未預納者，除別有規定外，法院得駁回更生或清
    算之聲請，此觀同法第6 條之規定亦明。
二、查本件聲請人具狀聲請更生，漏未提出如附件所示之事項到
    院，爰定期命補正，如逾期未補正，則駁回其聲請。
中    華    民    國    99    年    5     月    27    日
              民事第一庭    法      官  高敏俐
上為正本係照原本作成。
本件不得抗告。
中    華    民    國    99    年    5     月    27    日
                            書  記  官  黎秀娟
附件：
一、預納郵務送達費新臺幣2,720元（即按債權人及債務人總人
    數，以每人10份，每份34元計算）。
二、按更生及清算事件專屬債務人住所地之地方法院管轄。不能
    依前項規定定管轄法院者，由債務人主要財產所在地之地方
    法院管轄。消費者債務清理條例第5 條定有明文。經查，聲
    請人聲請狀之住所地資料載明其住所地為桃園縣蘆竹鄉○○
    ○路56巷16號4 樓，並記載現工作地點亦在桃園市，惟其聲
    請狀內則又主張其現租用新竹市○○路119 號2 樓前間套房
    ，而此又與聲請人所設籍新竹市○區○○路二段216 號7 樓
    之3 之地址不同，則聲請人之住所地究係何處即有未明，聲
    請人應具體說明其住所地究為何處？並應說明其所載桃園住
    所地之建物係何人所有？又設籍地及租屋處之建物分別係何
    人所有？並應提出建物謄本及最新之租賃契約書、繳納租金
    之證明文件。
三、聲請人聲請狀所載債務總金額與協商時確定之債務總金額不
    一致，應具體說明。
四、說明聲請人現是否仍任職於地產租屋資訊社或任職何處？提
    出在職證明文件，若已於地產租屋資訊社離職，則應說明其
    離職原因為何？是否領有資遣費？並提出自民國97年至今之
    薪資數額、來源及提出相關證明文件（例如：在職證明書、
    薪資轉帳資料、薪資單、扣繳憑單等）。
五、提出所列前二年內必要支出之相關證明（如租金、醫療費、
    交通費及生活必要支出等），並具體表列數額、原因、種類
    、並說明如何求得該數字；若尚有其他財產（如存款）亦一
    並陳報之。
六、由聲請人所提出之聲請前二年必要支出資料中顯示，聲請人
    每月須負擔一筆約3,200 元之醫療支出，應具體說明為何每
    月須固定支出該筆醫療費之必要性；並提出聲請人罹患重鬱
    病症及僵直性脊椎炎之診斷證明書及醫療費用之證明文件。
七、具體說明聲請人債務形成之原因及用途為何？

司法院資訊處製作；財團法人民間司法改革基金會備份。
